【裁判字號】    98,抗,176
【裁判日期】    980630
【裁判案由】    假扣押
【裁判全文】
臺灣高等法院高雄分院民事裁定           98年度抗字第176號
抗  告  人  合作金庫商業銀行股份有限公司
法定代理人  丁○○
代  理  人  甲○○
上列抗告人因與相對人乙○○、丙○○間聲請假扣押事件，對於
民國98年6 月5 日臺灣高雄地方法院98年度裁全字第2776號所為
裁定提起抗告，本院裁定如下：
    主  文
抗告駁回。
抗告訴訟費用由抗告人負擔。
    理  由
一、抗告意旨略以：樺儀網路科技股份有限公司（下稱樺儀公司
    ，業經原審裁定准許假扣押，未經抗告）前邀同相對人為連
    帶保證人向伊貸款，詎自民國98年2 月間起即未依約繳款，
    現尚積欠新臺幣（下同）1,206,130 元。因相對人已遷移現
    址，電話亦已停話，為保全將來強制執行，願供擔保以代釋
    明，請求裁定准就相對人之財產於1,206,130 元範圍內為假
    扣押。原裁定竟駁回伊對相對人之聲請，尚有未合，爰請求
    廢棄原裁定等語。
二、按假扣押程序，係為債權人保全強制執行而設，若債權人之
    請求已有確定終局判決可為執行名義，即得逕行聲請強制執
    行，自無聲請假扣押之必要（最高法院31年聲字第151 號判
    例參照）。又債務人對於支付命令未於法定期間合法提出異
    議者，支付命令與確定判決有同一之效力，民事訴訟法第52
    1 條第1 項亦有明文。
三、經查，抗告人主張樺儀公司前邀同相對人乙○○、丙○○為
    連帶保證人向其貸款，詎樺儀公司及相對人自98年2 月間起
    即未依約繳款，現尚積欠抗告人1,206,130 元，抗告人欲訴
    請相對人給付前開款項，為保全將來強制執行，願供擔保以
    代釋明，請求裁定准就相對人之財產於1,206,130 元範圍內
    為假扣押等情，固有提出借據等為證。惟抗告人就聲請假扣
    押之請求原因事實業已向法院聲請核發支付命令獲准，有台
    灣高雄地方法院98年度司促字第21463 號支付命令可稽（本
    院卷第30、31頁）。且樺儀公司及相對人收受該支付命令後
    未於20日內提出異議，於98年6 月29日確定等情，亦有送達
    證書、本院電話查詢紀錄單可憑（本院卷第29、32至35頁）
    。是以樺儀公司及相對人對於支付命令既未於法定期間合法
    提出異議，依上開規定，支付命令與確定判決有同一之效力
    ，自得為強制執行法第4 條第1 項之執行名義，逕行聲請強
    制執行，而無聲請假扣押之必要。從而，抗告人聲請假扣押
    已無必要，其提起抗告即屬無據。原裁定以抗告人未釋明假
    扣押之原因而駁回抗告人對相對人之聲請，其理由雖與本院
    認定不同，惟結論並無二致，抗告意旨猶執陳詞，指摘原裁
    定不當，為無理由，應駁回其抗告。
據上論結，本件抗告為無理由，依民事訴訟法第495 條之1 第1
項、第449 條第2 項、第95條、第78條，裁定如主文。
中    華    民    國    98    年    6     月    30    日
                            民事第五庭
                                審判長法官  蔡明宛
                                法      官  曾錦昌
                                法      官  魏式璧
以上正本證明與原本無異。
本裁定不得再抗告。
中    華    民    國    98    年    6     月    30    日
                                書  記  官  林明威


司法院資訊處製作；財團法人民間司法改革基金會備份。
